【裁判字號】    90,台上,1315
【裁判日期】    900726
【裁判案由】    給付薪資等
【裁判全文】
最高法院民事裁定                                九十年度台上字第一三一五號
    上  訴  人  嘉德開發股份有限公司
    法定代理人  許淑貞
    訴訟代理人  張訓嘉律師
    被 上訴 人  甲○○
右當事人間請求給付薪資等事件，上訴人對於中華民國九十年三月七日台灣高等法院
第二審判決（八十九年度勞上字第三三號），提起上訴，本院裁定如左：
    主  文
上訴駁回。
第三審訴訟費用由上訴人負擔。
    理  由
按對於第二審判決上訴，非以其違背法令為理由，不得為之，民事訴訟法第四百六十
七條定有明文。依同法第四百六十八條規定，判決不適用法規或適用不當者，為違背
法令。而判決有同法第四百六十九條所列各款情形之一者，為當然違背法令。是當事
人提起上訴，如依民事訴訟法第四百六十八條規定，以第二審判決有不適用法規或適
用法規不當為理由時，其上訴狀或理由書應有具體之指摘，並揭示該法規之條項或其
內容。若係成文法以外之法則，應揭示該法則之旨趣。倘為司法院解釋、或本院之判
例，則應揭示該判解之字號或其內容。如以民事訴訟法第四百六十九條所列各款情形
為理由時，其上訴狀或理由書，應揭示合於該條款之事實。上訴狀或理由書如未依此
項方法表明，或其所表明者，顯與上開法條規定之情形不相合時，即難認為已對第二
審判決之違背法令有具體之指摘，其上訴自難認為合法。本件上訴人對第二審判決提
起上訴，雖以該判決違背法令為由，惟核其上訴理由狀所載內容，徒就原審取捨證據
、認定事實及解釋契約之職權行使，所論斷：兩造於民國八十八年二月二日簽具之離
職同意書第二行所載「laying-off」乙詞，係指僱傭關係因雇主單方決意而終止，亦
即由雇主予以解僱之意，被上訴人於該離職同意書上簽名，僅屬收受上訴人解僱通知
之性質，尚難依此推論兩造為合意終止勞動契約。且證人即上訴人之人事部經理許昭
隆於第一審證稱：要被上訴人離職是伊公司的政策及總經理交辦的業務，是伊公司要
求資遣被上訴人等語，益見係由上訴人片面決意解僱被上訴人，非基於雙方之合意。
此外，上訴人復未就其所辯勞動契約經兩造合意終止之事實，舉證以實其說。則其辯
稱勞動契約已經兩造合意終止，即不足採信等情，指摘為不當，而未具體表明究有如
何合於不適用法規、適用法規不當、或民事訴訟法第四百六十九條所列各款之事實，
難認對該判決之如何違背法令已有具體之指摘。依首揭說明，應認其上訴為不合法。
至上訴人於上訴本院後，始辯稱原判決命伊給付報酬，應扣除被上訴人轉向他處服務
所取得或故意怠於取得之利益云云，核屬新防禦方法，依民事訴訟法第四百七十六條
第一項規定，本院不得予以斟酌，附此敘明。
據上論結，本件上訴為不合法。依民事訴訟法第四百八十一條、第四百四十四條第一
項、第九十五條、第七十八條，裁定如主文。
中      華      民      國     九十     年      七      月    二十六    日
                              最高法院民事第七庭
                                  審判長法官  蘇  茂  秋
                                        法官  徐  璧  湖
                                        法官  朱  建  男
                                        法官  曾  煌  圳
                                        法官  李  慧  兒
      右正本證明與原本無異
                                              書  記  官
中      華      民      國     九十     年      八      月      九      日


司法院資訊處製作；財團法人民間司法改革基金會備份。
